# 食品行业成本核算

提问人：xumin_cpa 时间：2021-03-11 14:33:02
陈老师@chenyiwei，请教您一个问题：背景：公司是一家板栗加工企业，其最终产品主要是速冻板栗和保鲜板栗，原料主要是板栗（带壳）和栗米（去壳），在去壳后全部放入冷库中保存；公司根据客户订单中规格要求，会将已计入产成品科目的板栗从冷库中取出，按照要求的规格挑选，进行必要的包装和辅料添加形成最终产品。
问题：这些放入冷库中的板栗，其实和最终销售状态相差无几，公司将这些板栗计入产成品，那在这之后，哪些费用可以计入产品成本？冷库保存是必要的，计入产品成品可以理解，那车间发生的其他制造费用（如生产线折旧、人工等）需要按照某一标准在当月新加工的板栗和这些已经入库冷藏的板栗间进行分配吗？

回答人：chenyiwei
冷库存储费用属于不改变存货状态的仓储费，不应计入存货成本，应直接费用化处理。
车间发生的其他制造费用（如生产线折旧、人工等）应全部计入本月加工的产品，此前已入库的产品不分配这些成本。